最高法院民事裁定　　　　　　　　　 111年度台上字第1315號
上　訴　人　陳珍梅
訴訟代理人　劉秋明律師
被 上訴 人　程麗娟
訴訟代理人　黃　俐律師　
上列當事人間請求給付買賣價金事件，上訴人對於中華民國 110
年12月14日臺灣高等法院第二審更審判決（110 年度上更一字第
28號），提起上訴，本院裁定如下：
    主  文
上訴駁回。
第三審訴訟費用由上訴人負擔。
    理  由
按上訴第三審法院，非以原判決違背法令為理由，不得為之；又
判決不適用法規或適用不當者，為違背法令；且提起上訴，上訴
狀內應記載上訴理由，表明原判決所違背之法令及其具體內容，
暨依訴訟資料合於該違背法令之具體事實，其依民事訴訟法第46
9條之1規定提起上訴者，並應具體敘述為從事法之續造、確保裁
判之一致性或其他所涉及之法律見解具有原則上重要性之理由。
同法第467條、第468條、第470條第2項定有明文。是當事人提起
上訴，如依同法第 469條規定，以原判決有所列各款情形之當然
違背法令為理由時，其上訴狀或理由書應表明該判決有合於各該
條款規定情形之具體內容，及係依何訴訟資料合於該違背法令之
具體事實；如依同法第469條之1規定，以原判決有前條以外其他
不適用法規或適用不當為理由時，其上訴狀或理由書應表明該判
決所違背之法令條項，或有關司法院大法官解釋或憲法法庭裁判
字號，或成文法以外之習慣或法理、法則等及其具體內容，暨係
依何訴訟資料合於該違背法令之具體事實，並具體敘述為從事法
之續造、確保裁判之一致性或其他所涉及之法律見解具有原則上
重要性之理由。上訴狀或理由書如未依上述方法表明，或其所表
明者與上開法條規定不合時，即難認為已合法表明上訴理由，其
上訴自非合法。本件上訴人對於原判決提起上訴，雖以該判決違
背法令為由，惟核其上訴理由狀所載內容，係就原審取捨證據、
認定事實之職權行使所論斷：上訴人之被繼承人林勝吉於民國10
0年6月20日，以總價新臺幣（下同）3,280 萬元，出售坐落臺北
市○○區○○段0○段000000000 地號土地（下稱系爭土地）
應有部分8/10予被上訴人及訴外人黃越靖、謝明珠、蔡世祺，分
別由被上訴人、黃越靖、謝明珠、蔡世祺取得系爭土地應有部分
2/10、3/10、2/10、1/10。林勝吉已於 100年7月1日將系爭土地
應有部分2/10移轉登記予被上訴人，被上訴人依兩造簽訂之不動
產買賣契約應分擔之買賣價金820 萬元，均已償付完畢，上訴人
主張被上訴人尚欠尾款182 萬元，尚非可採等情，指摘為不當，
並就原審已論斷或與判決結果不生影響者，泛言未論斷或論斷違
法，而非表明依訴訟資料合於該違背法令之具體事實，並具體敘
述為從事法之續造、確保裁判之一致性或其他所涉及之法律見解
具有原則上重要性之理由，難認已合法表明上訴理由。依首揭說
明，應認其上訴為不合法。
據上論結，本件上訴為不合法。依民事訴訟法第481條、第444條
第1 項、第95條、第78條，裁定如主文。
中    華    民    國   111    年    6     月    29    日
                      最高法院民事第四庭
                          審判長法官  鄭  雅  萍  
                                法官  王  金  龍  
                                法官  王  本  源  
                                法官  許  秀  芬  
                                法官  蕭  胤  瑮  
本件正本證明與原本無異
                                      書  記  官
中    華    民    國   111    年    7     月    6     日